臺灣高等法院民事判決　　　　　　　　　　　　　　九十二年度重上字第三一五號
　　上訴人即附
　　帶被上訴人　丑○○
　　訴訟代理人　許麗紅律師
　　被上訴人即
　　附帶上訴人　子○○兼許振.
　　　　　　　　庚○○許振安.
　　　　　　　　壬○○許振安.
　　　　　　　　辛○○許振安.
　　　　　　　　癸○○許振安.
　　　　　　　　甲○○許振安.
　　　　　　　　丁○○
　　被上訴人　　許柏松即許伯.
　　　　　　　　戊○○
　　　　　　　　乙○○
　　　　　　　　丙○○
　　　　　　　　己○○
　　共　　　同
　　訴訟代理人　陳茂春律師
　　　　　　　　劉文崇律師
　　複代　理人　許寶方律師
當事人間給付票款等事件，上訴人對於中華民國九十二年六月五日臺灣臺北地方法院
八十九年度重訴字第二三０七號第一審判決提起上訴後，聲請本院就關於假執行之上
訴，先為辯論及裁判，本院於民國九十三年三月二日言詞辯論終結，就關於假執行之
上訴判決如下：
    主      文
原判決關於宣告假執行部分廢棄。
右廢棄部分，被上訴人在第一審之假執行聲請駁回。
　　事實及理由
一、被上訴人於原審起訴主張依票據給付請求權及買賣價金給付請求權，聲明如後：
(一)上訴人應給付被上訴人庚○○、壬○○、辛○○、癸○○、甲○○、子○○新台
    幣（以下同）八百六十四萬五千六百七十二元，及自民國（下同）八十七年一月
    二十一日起至清償日止，按年息百分之二十計算之利息。
(二)上訴人應給付被上訴人子○○一千六百五十萬五千三百七十三元，及自八十七年
    一月二十一日起至清償日止，按年息百分之二十計算之利息。
(三)上訴人應給付被上訴人丁○○一千五百三十二萬六千四百一十八元，及自八十七
    年一月二十一日起至清償日止，按年息百分之二十計算之利息。
(四)上訴人應給付被上訴人許柏松（即許伯松）八百二十五萬二千六百八十七元，及
    自八十七年一月二十一日起至清償日止，按年息百分之二十計算之利息。
(五)上訴人應給付被上訴人己○○、戊○○、乙○○各七百零七萬三千七百三十一元
    ，及自八十七年一月二十一日起至清償日止，按年息百分之二十計算之利息。
(六)上訴人應給付被上訴人丙○○八百六十四萬五千六百七十二元，及自八十七年一
    月二十一日起至清償日止，按年息百分之二十計算之利息。
(七)聲請准假執行。
二、原審判決認定被上訴人依票據給付請求權及買賣價金給付請求權，請求上訴人給
    付被上訴人庚○○、壬○○、辛○○、癸○○、甲○○、子○○八百六十四萬五
    千六百七十二元，及自八十七年一月二十一日起至清償日止，按年息百分之六計
    算之利息；給付被上訴人子○○一千六百五十萬五千三百七十三元，及自八十七
　　年一月二十一日起至清償日止，按年息百分之六計算之利息；給付被上訴人丁○
　  ○一千五百三十二萬六千四百一十八元，及自八十七年一月二十一日起至清償日
    止，按年息百分之六計算之利息；給付被上訴人許柏松（即許伯松）八百二十五
　　萬二千六百八十七元，及自八十七年一月二十一日起至清償日止，按年息百分之
　  六計算之利息；給付被上訴人己○○、戊○○、乙○○各七百零七萬三千七百三
    十一元，及自八十七年一月二十一日起至清償日止，按年息百分之六計算之利息
    ；給付被上訴人丙○○八百六十四萬五千六百七十二元，及自八十七年一月二十
    一日起至清償日止，按年息百分之六計算之利息部分為有理由，而為被上訴人此
    部分勝訴之判決。再依九十二年九月一日修正施行前民事訴訟法第三百八十九條
    第一項第四款規定，職權宣告准被上訴人假執行。上訴人則依民事訴訟法第三百
    九十一條規定，聲明廢棄原判決關於宣告假執行部分裁判，駁回被上訴人在第一
    審之假執行聲請駁回。
三、按民事訴訟法第三百九十一條規定：「被告釋明因假執行恐受不能回復之損害者
    ，如係第三百八十九條情形，法院應依其聲請宣告不准假執行。」查上訴人主張
    被上訴人以原判決之假執行宣告為執行名義，聲請原法院實施假執行程序，經原
    法院以九十二年度執字第三０八五八號強制執行事件，於九十二年十二月二十五
    日扣押上訴人在原法院九十一年度存字第五四四０號、第五四四一號、第五四八
    二號、九十二年度存字第三五三號、第二七０號、第二七二號、第三五五號、第
    二七四號提存事件，所提存之擔保金依序為一千六百六十萬元及其利息（針對被
    上訴人子○○部分債權）、七百一十萬元及其利息（針對被上訴人乙○○部分債
    權）、七百一十萬元及其利息（針對被上訴人己○○部分債權）、七百一十萬元
    及其利息（針對被上訴人戊○○部分債權）、一千五百四十萬元及其利息（針對
    被上訴人丁○○部分債權）、八百七十萬元及其利息（針對被上訴人丙○○部分
    債權）、八百三十萬元及其利息（針對被上訴人許柏松部分債權）、八百四十七
    萬二千七百六十七元及其利息（針對被上訴人庚○○、壬○○、辛○○、癸○○
    、甲○○、子○○部分債權），但被上訴人均為菲律賓國籍人，設定住所在菲律
    賓，在本國並無資產，而菲律賓與本國並無司法協助條約，假執行程序一旦完結
    ，上訴人縱獲得本案勝訴判決，亦有難以回復因假執行所受損害之虞等語，業據
    上訴人提出原法院民事執行處扣押命令為憑。上訴人對上開假執行程序、國籍、
    司法協助、住所及資產等事實，於言詞辯論時不為爭執，依民事訴訟法第二百八
    十條第一項前段規定，視同自認。被上訴人雖抗辯渠等資力豐厚，上訴人得在菲
　　律賓提起回復損害之訴訟，且被上訴人之本案請求權確實存在，上訴人不至因假
　  執行而受有損害云云。但查，假執行宣告係法院於給付判決確定前，賦與該判決
    執行力之裁判，以避免被告藉上訴阻斷判決確定，有餘裕隱匿財產，逃避判決確
    定後之強制執行，是原告之本案請求權是否終能獲得確定勝訴判決，非前審法院
    宣告假執行時應判斷之條件。民事訴訟法第三百九十一條之制定，乃著眼於假執
    行制度旨在保護原告之利益，為兼顧被告之利益，而相對賦予被告阻礙假執行宣
    告之權利，則被告於本案訴訟所為抗辯是否足以否定原告之請求，而終致法院判
    決原告敗訴確定，亦不應成為法院判斷是否阻礙假執行宣告之條件。又被上訴人
    之本案請求如因假執行程序而獲得滿足，上訴人縱依民事訴訟法第三百九十五條
    第二項規定聲請法院於廢棄或變更本案判決時，命被上訴人返還其因假執行所為
    給付，但無法經由本國法院強制執行被上訴人在菲律賓之資產，縱向菲律賓之法
    院提出請求，亦將涉及該國是否承認本國判決之問題。而上訴人向菲律賓另行起
    訴請求被上訴人返還其因假執行所為給付，上訴人不僅因法庭不便利而處於不利
    情況，且曠日費時，徒然擴大損害。故本院認上訴人已釋明因假執行恐受不能回
    復之損害之事實，原審依職權宣告假執行，自有未洽。上訴人聲請本院廢棄原判
    決關於宣告假執行部分裁判，駁回被上訴人在第一審之假執行聲請駁回，為有理
    由，爰由本院予以廢棄改判如主文第二項所示。
四、據上論結，本件關於假執行部分之上訴為有理由，依民事訴訟法第四百五十條判
    決如主文。
中　　　華　　　民　　　國　　九十三　　年　　　三　　　月　　　九　　　日
                              民事第十六庭
                                    審判長法  官  許  正  順
                                          法  官  陳  邦  豪
                                          法  官  翁  昭  蓉
正本係照原本作成。
如不服本判決，應於收受送達後二十日內向本院提出上訴書狀，其未表明上訴理由者
，應於提出上訴後二十日內向本院補提理由書狀（均須按他造當事人之人數附繕本）
上訴時應提出委任律師或具有律師資格之人之委任狀；委任有律師資格者，另應附具
律師資格證書及釋明委任人與受任人有民事訴訟法第四百六十六條之一第一項但書或
第二項（詳附註）所定關係之釋明文書影本。
中　　　華　　　民　　　國　　九十三　　年　　　三　　　月　　　九　　　日
　　　　　　　　　　　　　　　　　　　　　書記官  吳  美  貞
附註：
民事訴訟法第四百六十六條之一（第一項、第二項）：
對於第二審判決上訴，上訴人應委任律師為訴訟代理人。但上訴人或其他法定代理人
具有律師資格者，不在此限。
上訴人之配偶、三親等內之血親、二親等內之姻親，或上訴人為法人、中央或地方機
關時，其所屬專任人員具有律師資格並經法院認為適當者，亦得為第三審訴訟代理人
。
